---
title: "Grid5000"
output: html_document
---

```{r setup, include=FALSE}
knitr::opts_chunk$set(echo = TRUE)
```
## Expérience CODES
### Augmentation de la quantité de calcul

Il y a dans cette expériences 4 générations différentes : 

* 2x2x2 = trace de 8 processus
* 3x3x3 = trace de 27 processus
* 4x4x4 = trace de 64 processus
* 5x5x5 = trace de 125 processus
 
On va s'intérésser à l'augmentation de la charge de calcul pour chaque processus :

#### Grille de 40x40x40 par processus

```{r}
data40par4 = read.csv(file="/home/chevamax/Documents/Stage-LIG-2017/grid5000/270717/40_par4", header=TRUE, sep=" ")
data40par8 = read.csv(file="/home/chevamax/Documents/Stage-LIG-2017/grid5000/270717/40_par8", header=TRUE, sep=" ")
data40seq = read.csv(file="/home/chevamax/Documents/Stage-LIG-2017/grid5000/270717/40_seq", header=TRUE, sep=" ")
data40sg = read.csv(file="/home/chevamax/Documents/Stage-LIG-2017/grid5000/270717/40_sg", header=TRUE, sep=" ")
data40amg = read.csv(file="/home/chevamax/Documents/Stage-LIG-2017/grid5000/270717/40_amg", header=TRUE, sep=" ")

convert <- function(rTime) {
  as.numeric(strsplit(as.character(rTime),split=":")[[1]][1])*60+as.numeric(strsplit(as.character(rTime),split=":")[[1]][2])
}

data40par4$sim="Par"
data40par4 = data.frame(data40par4[c(1,3,4,5,6)], apply(data40par4[2],1, convert))
colnames(data40par4)[6] <- "time"

data40par8$sim="Par"
data40par8 = data.frame(data40par8[c(1,3,4,5,6)], apply(data40par8[2],1, convert))
colnames(data40par8)[6] <- "time"

data40seq$sim="Seq"
data40seq = data.frame(data40seq[c(1,3,4,5,6)], apply(data40seq[2],1, convert))
colnames(data40seq)[6] <- "time"

data40sg$sim="SG"
data40sg = data.frame(data40sg[c(1,3,4,5,6)], apply(data40sg[2],1, convert))
colnames(data40sg)[6] <- "time"

data40amg$sim="AMG"
data40amg = data.frame(data40amg[c(1,3,4,5,6)], apply(data40amg[2],1, convert))
colnames(data40amg)[6] <- "time"

library(ggplot2)

df <- rbind(data40par4, data40par8, data40seq, data40amg, data40sg )
#+ scale_y_log10() + scale_color_discrete(name="Simulation", labels=c("Parallèle", "Sequentielle")) + scale_shape_discrete(name=c("Nombre de Processus"), labels=c("1","4"))

ggplot(df, aes(x=size,y=time, color=sim, shape= factor(nbProcess))) +geom_point() + aes(ymin=-10, ymax=50) +xlab("Taille des traces simulées/jouées")+ylab("Temps d'exécution (échelle log)") + ggtitle("Temps de simulation AMG2013")  + scale_color_discrete(name="Simulation", labels=c("AMG", "Parallèle", "Sequentielle", "SimGrid (Emulation)")) + labs(subtitle="Génération sur 64 noeuds physiques(parallèle), topologie simple-net,\n grille de calcul d'un processus 40x40x40") + scale_shape_discrete(name=c("Nombre de Processus")) + scale_y_log10()

ggplot(df[df$sim == "Par" | df$sim == "Seq",], aes(x=size,y=time, color=sim, shape= factor(nbProcess))) +geom_point() + aes(ymin=0) +xlab("Taille des traces simulées")+ylab("Temp d'execution en seconde") + ggtitle("Temps de simulation AMG2013") + scale_color_discrete(name="Simulation", labels=c("Parallèle", "Sequentielle")) + labs(subtitle="Génération sur 125 noeuds physiques(parallèle), topologie simple-net,\n grille de calcul d'un processus 40x40x40") + scale_shape_discrete(name=c("Nombre de Processus")) 

```

#### Grille de 100x100x100 par processus

```{r}
data100par4 = read.csv(file="/home/chevamax/Documents/Stage-LIG-2017/grid5000/270717/100_par4", header=TRUE, sep=" ")
data100par8 = read.csv(file="/home/chevamax/Documents/Stage-LIG-2017/grid5000/270717/100_par8", header=TRUE, sep=" ")
data100seq = read.csv(file="/home/chevamax/Documents/Stage-LIG-2017/grid5000/270717/100_seq", header=TRUE, sep=" ")
data100sg = read.csv(file="/home/chevamax/Documents/Stage-LIG-2017/grid5000/270717/100_sg", header=TRUE, sep=" ")
data100amg = read.csv(file="/home/chevamax/Documents/Stage-LIG-2017/grid5000/270717/100_amg", header=TRUE, sep=" ")

data100par4$sim="Par"
data100par4 = data.frame(data100par4[c(1,3,4,5,6)], apply(data100par4[2],1, convert))
colnames(data100par4)[6] <- "time"

data100par8$sim="Par"
data100par8 = data.frame(data100par8[c(1,3,4,5,6)], apply(data100par8[2],1, convert))
colnames(data100par8)[6] <- "time"

data100seq$sim="Seq"
data100seq = data.frame(data100seq[c(1,3,4,5,6)], apply(data100seq[2],1, convert))
colnames(data100seq)[6] <- "time"

data100sg$sim="SG"
data100sg = data.frame(data100sg[c(1,3,4,5,6)], apply(data100sg[2],1, convert))
colnames(data100sg)[6] <- "time"

data100amg$sim="AMG"
data100amg = data.frame(data100amg[c(1,3,4,5,6)], apply(data100amg[2],1, convert))
colnames(data100amg)[6] <- "time"

df100 <- rbind(data100par4, data100par8, data100seq, data100amg, data100sg )
#+ scale_y_log10() + scale_color_discrete(name="Simulation", labels=c("Parallèle", "Sequentielle"))

ggplot(df100, aes(x=size,y=time, color=sim, shape= factor(nbProcess))) +geom_point() + aes(ymin=0) +xlab("Taille des traces simulées/jouées")+ylab("Temps de simulation/execution") + ggtitle("Temps de simulation AMG2013") + scale_color_discrete(name="Simulation", labels=c("AMG", "Parallèle", "Sequentielle", "SimGrid (Emulation)"))  + labs(subtitle="Génération sur 125 noeuds physiques(parallèle), topologie simple-net,\n grille de calcul d'un processus 100x100x100") + scale_shape_discrete(name=c("Nombre de Processus"))

ggplot(df100[df100$sim == "Par" | df$sim == "Seq",], aes(x=size,y=time, color=sim, shape= factor(nbProcess))) +geom_point() + aes(ymin=0) +xlab("Taille des traces simulées/jouées")+ylab("Temps de simulation/execution") + ggtitle("Temps de simulation AMG2013") + scale_color_discrete(name="Simulation", labels=c("Parallèle", "Sequentielle"))  + labs(subtitle="Génération sur 125 noeuds physiques(parallèle), topologie simple-net,\n grille de calcul d'un processus 100x100x100") + scale_shape_discrete(name=c("Nombre de Processus"))

```

Dans le premier graph SimGrid n'est pas performant surement à cause de son execution sur une machine avec peu de RAM (8 Go, et il en prend 30 Go environs)